【裁判字號】    97,抗,8
【裁判日期】    970630
【裁判案由】    拍賣抵押物
【裁判全文】
臺灣雲林地方法院民事裁定                 97年度抗字第8號
抗  告  人  甲○○
相  對  人  建達國際股份有限公司
法定代理人  乙○○
上列抗告人與相對人間拍賣抵押物事件，抗告人不服本院簡易庭
民國97年03月03日所為96年度拍字第338 號裁定，提起抗告，本
院裁定如下：
    主    文
抗告駁回。
抗告費用新臺幣壹仟元由抗告人負擔。
    理    由
一、按抵押權人，於債權已屆清償期而未清償者，得聲請法院拍
    賣抵押物，就其賣得價金而受清償，民法第873 條定有明文
    。是抵押權人依此項規定聲請拍賣抵押物係屬非訟事件，法
    院所為准駁之裁定，無確定實體法上法律關係存否之性質，
    於債權及抵押權之存否無既判力，故袛須其抵押權已經依法
    登記，且債權已屆清償期而未受清償，法院即應為准許拍賣
    抵押物之裁定，至對於此項法律關係有爭執之人，亦應由有
    爭執之人提起訴訟，以求解決，不得僅依抗告程序聲明其爭
    執，並據為廢棄拍賣抵押物裁定之理由（最高法院51年度臺
    抗字第269 號判例意旨參照）。
二、本件抗告意旨略以：抗告人所有詳如附表之不動產，雖擔保
    第三人明樣國際科技股份有限公司（下稱明樣公司）對相對
    人之貨款債權新台幣（下同）19,706,580元，惟上開貨款已
    由第三人明樣公司清償完畢，為此請求廢棄原裁定等語。
三、經查，本件相對人主張抗告人以其所有如附表所示之不動產
    為第三人明樣公司積欠其債務之擔保，設定500 萬元之最高
    限額抵押權。詎第三人明樣公司迄今尚欠貨款19,706,580元
    及利息，為此聲請拍賣抵押物，以資受償等情，已據提出抵
    押權設定契約書、其他約定事項、他項權利證明書、台灣台
    北地方法院94年度重訴字第444 號判決書暨其確定證明書、
    本院債權憑證等影本各1 份及土地登記謄本2 份為證，依相
    對人提出之上開證據為形式上之審查，相對人主張系爭抵押
    權已依法登記，且債權已屆清償期而未受清償乙情，足堪認
    定。抗告意旨以前揭情詞指摘原裁定不當，依首開說明，自
    應就其爭執之實體事項，另行起訴，以求解決。原審准許相
    對人拍賣抵押物之聲請，並無違誤，抗告人提起本件抗告，
    為無理由，應予駁回。又本件抗告費用確定為1,000 元，依
    非訟事件法第24條第1 項規定，應一併確定其數額並由抗告
    人負擔。
四、據上論結，本件抗告為無理由，依非訟事件法第46條、第21
    條第2項、第24條第1項，民事訴訟法第495條之1第1項、第4
    49條第1項、第95條、第78條，裁定如主文。
中    華    民    國    97    年    6     月    30    日
                  民事第一庭    審判長法  官  紀文勝
                                      法  官  邱瑞裕
                                      法  官  許佩如
如不服本裁定，僅得於收受本裁定正本送達後10日內，以適用法
規顯有錯誤為理由，向本院提出再抗告狀，（須附繕本一份，並
繳納再抗告裁判費新台幣1,000 元），經本院許可後始可再抗告
。
中    華    民    國    97    年    6     月    30    日
                                      書記官  徐基典
附表：
┌──┬─────────┬─┬───┬───┬────┐
│編  │  土         地   │地│面積  │權  利│ 備 考  │
│號  │  坐         落   │目│ ㎡   │範  圍│        │
├──┼─────────┼─┼───┼───┼────┤
│ 1. │雲林縣四湖鄉○○段│田│4,621 │ 1/2  │甲○○  │
│    │105-1地號         │  │      │      │持分1/2 │
├──┼─────────┼─┼───┼───┼────┤
│ 2. │雲林縣四湖鄉○○段│田│1,321 │ 1/2  │甲○○  │
│    │107地號           │  │      │      │持分1/2 │
└──┴─────────┴─┴───┴───┴────┘


司法院資訊處製作；財團法人民間司法改革基金會備份。
